行  政  法  院  裁  定                            八十七年度裁字第八○二號
    再 審原 告  統一超商股份有限公司
    代  表  人  甲○○
    再 審被 告  台北市稅捐稽徵處
右當事人間因營業稅事件，再審原告對本院中華民國八十六年十二月二十四日八十六
年度判字第三二二五號判決，提起再審之訴，本院裁定如左︰
    主  文
再審之訴駁回。
    理  由
按再審案件，經裁判駁回後，當事人不得仍以同一事實理由，對原判決復提起再審之
訴（本院四十六年度裁字第三十一號判例參照）。本件再審原告係兼營銷售免稅貨物
之營業人，於申報七十七年七月至八十一年八月各期營業稅時，自行依兼營營業人營
業稅額計算辦法（下稱兼營計算辦法）規定，計算營業稅額並繳納營業稅。嗣於民國
八十二年九月十六日向再審被告申請退還七十七年七月至八十一年八月間因適用兼營
營業人營業稅額計算辦法規定致未扣抵之進項稅額，復於八十三年二月二十八日將申
請退還期間變更為七十八年一月至八十二年十二月計新台幣（以下同）二八○、八九
七、九二三元，惟經再審被告以八十三年八月十五日北市稽工甲字第三三六八七－一
號函復否准，再審原告不服，就八十一年一月至八月份否准退還營業稅部分，申經復
查結果，未獲變更，嗣訴經台北市政府八十四年三月二十日府訴字第八三○八二四九
六號訴願決定，將原處分撤銷，責由再審被告另為適當之處分，再審被告重核結果，
仍予維持原處分。再審原告再度不服，並循序提起行政訴訟為本院八十六年度判字第
九二八號判決駁回，再審原告以該判決適用法規錯誤為由，依行政訴訟法第二十八條
第一款規定，提起再審之訴，為本院八十六年度判字第三二二五號判決，（下稱原判
決）予以駁回，復以原判決有行政訴訟法第二十八條第一款適用法規顯有錯誤之再審
事由，對之提起再審之訴。惟核其所陳：原判決及本院八十六年度判字第九二八號判
決違背稅捐稽徵法第一條之一、第二十八條及第三十四條第三項、營業稅法第十五條
、訴訟法第二十四條、大法官會議釋字第一八五號解釋、司法院院字第一四六一號解
釋，而謂原判決具有行政訴訟法第二十八條第一款之再審事由云云。查再審原告引用
大法官會議釋字第一八五號解釋：「司法院解釋憲法，並有統一解釋法律及命令之權
，為憲法第七十八條所明定，其所為之解釋，自有拘束全國各機關及人民之效力，各
機關處理有關事項，應依解釋意旨為之。」對本案而言，並無何新意義，至其餘訴狀
內容，仍與前次所主張者無何差異，業為原判決所摒棄不採，再審原告顯係以同一原
因事實復對原判決提起再審之訴，揆諸首揭判例意旨，難謂合法，應予駁回。又當事
人就同一事件對於本院所為歷次之裁判聲請再審者，必須其對最近一次之裁判具有再
審之原因者始得進而審究其前此歷次裁判有無再審原因，本件再審原告對本院最近一
次裁判提起再審之訴為不合法，已如前述，從而其請求廢棄本院前此歷次裁判，即無
庸審究，併此指明。
據上論結，本件再審之訴為不合法，爰依行政訴訟法第三十三條、民事訴訟法第五百
零二條第一項，裁定如主文。
中    華    民    國     八十七      年      七      月       二        日
                    行 政 法 院 第 四 庭
                                審 判 長 評  事      曾  隆  興
                                         評  事      劉  鑫  楨
                                         評  事      吳      仁
                                         評  事      吳  錦  龍
                                         評  事      林  家  惠
右  正  本  證  明  與  原  本  無  異
                                         法院書記官  張  惠  美
中    華    民    國     八十七      年      七      月       二        日
